臺北高等行政法院裁定
111年度聲字第106號
聲  請  人  郭俊良                                      

上列聲請人因與相對人新北市政府間聲請假處分事件（本院105
年度全字第12號），聲請法官迴避，本院裁定如下：
　　主  文
聲請駁回。
聲請訴訟費用由聲請人負擔。
　　理　由
一、按「（第1項）遇有下列各款情形，當事人得聲請法官迴避
    ：……二、法官有前條所定以外之情形，足認其執行職務有偏
    頗之虞者。」「（第1項）聲請法官迴避，應舉其原因，向
    法官所屬法院為之。（第2項）前項原因及前條第2項但書之
    事實，應自為聲請之日起，於3日內釋明之。」為民事訴訟
    法第33條第1項第2款、第34條第1項、第2項所明定。又上開
    規定，行政訴訟法第20條明定於行政訴訟準用之。又聲請法
    官迴避制度，其目的無非在使該法官不執行職務，若該訴訟
    事件業已終結，法官已無應執行之職務，自不得再聲請法官
    迴避（最高法院27年渝抗字第423號民事裁定意旨參照）。
二、聲請意旨略以：聲請人前對本院104年度訴字第82號事件（
    下稱系爭事件）多次聲請假處分，惟該等聲請案之承審法官
    胡方新、鍾啟煌、蘇嫊娟以其從未提出之爭點或論點為不利
    於其判斷，有編造當事人主張權利主體、涉犯偽造文書罪、
    違背法定法官迴避聲請程序等偏頗之方式，行不公平審判之
    情。系爭事件與本院105年度全字第12號聲請假處分事件（
    下稱系爭聲請案）之聲請標的相同，卻仍由相同之承審法官
    審理，客觀上足疑其等為不公平之審判，應予以迴避。在相
    關法官迴避事件尚未確定終結前所為裁判違法，溯及既往無
    效。爰依行政訴訟法第20條準用民事訴訟法第33條第1項第2
    款規定，聲請前開法官迴避等語。
三、經查，聲請人之系爭聲請案，經本院於105年6月22日以105
    年度全字第12號裁定聲請駁回，聲請人不服，提起抗告，業
    經最高行政法院於105年7月22日以105年度裁字第832號裁定
    抗告駁回，確定在案，有案件明細資料在卷可查。聲請人於
    111年7月8日（本院收文日）聲請上開法官迴避，惟系爭聲
    請案既經審結，法官已無應執行之職務，即難認其等現就系
    爭聲請案有偏頗之虞，揆諸前揭規定與說明，本件核與聲請
    迴避之要件未符，應予駁回。
四、依行政訴訟法第104條，民事訴訟法第95條、第78條，裁定
    如主文。
中　　華　　民　　國　　111　　年　　7　　月　　28　　日
                    臺北高等行政法院第二庭
                              審判長法  官　蕭  忠  仁
                                  　法  官　李  明  益 
                                    法  官　羅  月  君
上為正本係照原本作成。
如不服本裁定，應於送達後10日內向本院提出抗告狀（須按他造
人數附繕本）。
中　　華　　民　　國　　111 　年　　7 　　月　　28　　日
                                    書記官  陳  又  慈